# 请教陈版主 - 合并报表中股权变动处理

提问人：550538433 时间：2021-04-15 10:33:08
请教陈版主及各位-合并报表中股权变动处理，
例如：甲公司持丙公司100%股权，丙公司引进投资后，甲公司持丙公司40%股权，合并报表处理？具体资料如下：
1. 2020 年 12 月 31 日甲银行付款 500 万元持丙公司100%股权，丙为甲公司全资子公司，丙公司 2020 年 12 月净资产 450 万元，净利润 60 万元，丙出售货物给甲公司收入 100 万元，成本 80 万元，
2. 在 2021 年 1 月丙公司引进投资者，甲放弃100%股权，只增持 700 万元（加上前面 500 万元共计 1200 万元）持丙公司40%股权，丙公司 2021 年1 月净资产 2200 万元，净利润-6万元，合并报表由成本法转为权益法核算，投资者B公司银行付款 900 万元持丙公司30%股权，投资 者C公司银行付款 900 万元持丙公司30%股权， 1 月丙公司出售货物给甲公司商 品 200 万元，成本 230 万元，假设账面价与公允价值一致，请教 1 月合并报表应如何编制？前面 2020 年 12 月的要追溯时该如何处理？
假如是 1 月丙公司出售商品 200 万元，成本 170 万元，合并报表如何编制？

回答人：chenyiwei
可参考《中审众环研究 2020 》之“问题3-1-53（全资子公司引入外部股东导致母公司持股比例下降时的处理）”。
丙出售货物给甲公司收入 100 万元，成本 80 万元的抵销取决于该交易是发生在甲公司丧失对丙公司控制权之前还是之后。如果是之前，则完全是正常抵销处理；如果是之后，则参照权益法核算中联营企业向投资方销售的逆流交易进行抵销处理。